【裁判字號】    88,自,960
【裁判日期】    890315
【裁判案由】    詐欺
【裁判全文】
臺灣臺中地方法院刑事判決                          八十八年度自字第九六０號
    自  訴  人  丙○○
    被      告  乙○○
右列被告因詐欺案件，經自訴人提起自訴，本院判決如左：
    主  文
乙○○無罪。
    理  由
一、自訴意旨略以：自訴人於民國（下同）八十三年間，經友人甲○○之介紹而認識
    乙○○，乙○○竟意圖為自己不法之所有，明知無意償還借款，而於台中縣豐原
    市○○街六七號，向自訴人佯稱借款新台幣（下同）三十二萬元購買計程車創業
    ，致使自訴人陷於錯誤交付如上金額。乙○○詐騙得手後即避不見面，嗣於八十
    六年四月十五日經自訴人尋獲，乙○○復諉稱資力不佳，請求上開債務中之十二
    萬元延至八十八年四月十五日償還，其餘二十萬元延至八十九年四月十五日償還
    ，並各簽發本票二紙以為保證。自訴人一時未察再次應允，然則八十八年四月十
    五日屆期之本票到期後未獲兌現，故認乙○○涉有詐欺之罪嫌等語。
二、按犯罪事實應依證據認定之，無證據不得推定其犯罪事實；不能證明被告犯罪或
    其行為不罰者，應諭知無罪之判決，刑事訴訟法第一百五十四條、第三百零一條
    第一項分別定有明文。訊據被告堅詞否認有何不法犯行，並辯稱其向自訴人借款
    本金為一百五十萬元，三十二萬元則為利息，其中本金一百五十萬元業已清償，
    利息部份則因經濟能力不佳以致無法清償，並無詐欺意圖。經查：
    證人甲○○於審理中證稱：「被告是八十三年間透過朋友向我借款一百多萬元
      ，我就跟我朋友說，自訴人可能比較方便，之後我就找自訴人，自訴人同意借
      錢給被告．．．自訴人把錢借給我，我再借給被告。」等語，自訴人亦稱：「
      ．．．我和甲○○是同事，我相信他，所以抵押權設定給他，我總共借給他一
      百五十萬元，三十幾萬元是利息，後來也是甲○○告訴我說被告要還一百五十
      萬元，錢也是甲○○交給我的。後來我要催討利息時，才見到被告。」等語，
      核與被告所述相符，顯見本件借貸關係實係存於被告及甲○○間，而自訴人僅
      為幕後提供金錢之金主。否則被告豈有逕將房屋設定抵押權予甲○○之理？被
      告係向甲○○借貸，其與自訴人間並無借貸關係可言，從而有關利息三十二萬
      元部份，自訴人應向甲○○求償，其稱被告向其借貸三十二萬元迄今未償，顯
      與事實不符，自非可採。
    退步言之，即令認為甲○○係為兩造間借貸關係之仲介人，但依上開自訴人及
      證人甲○○所述，被告既已償還借貸本金一百五十萬元，其餘三十二萬元係屬
      利息。倘其有心詐騙，焉會依約償還高額本金一百五十萬元，而意圖詐取少額
      利息三十二萬元？況其尚且提供房屋設定抵押權擔保，顯見被告辯稱係因其後
      資力不足以致無法清償利息等語非虛，足堪採信。
三、綜上所述，本院查無積極事證足以證明被告犯罪，自應為無罪之諭知。
據上論斷，應依刑事訴訟法第三百四十三條、第三百零一條第一項，判決如主文。
中      華      民      國    八十九    年      三      月      十五    日
                                            台灣台中地方法院刑事第一庭
                                                    法  官  張  升  星
右正本證明與原本無異。
如不服本判決，應於判決送達後十日內，向本院提出上訴狀上訴於台灣高等法院台中
分院（須附繕本）。
                                                    書記官
中      華      民      國    八十九    年      三      月      十五    日


司法院資訊處製作；財團法人民間司法改革基金會備份。
